Inventaris van het archief van de Nederlandse Vereniging Bescherming Voetgangers, Voetgangersvereniging VBV, 1953-2000
Nationaal Archief, Den Haag
- Tweede Aanwinst (2008)
  - Documentatie en bibliotheek, C.
    - Foto's, 5.
      - Diversen, 5.13
        - Kleurenfoto's betreffende "Dialoog in het donker", nrs. 96039-96043, 1996; 672; 9 stuks
        - Dia's betreffende het boek "Levende historie" en brochures "Stadwandelingen", nr. 96033, 1996; 673; 6 stuks
          Met opschrift "Dia #30A = 96033-1 (MOS) (thans nog in MOS-map 2-96)".
        - Afdrukken van foto's betreffende "Alcoholvrij op weg", nr. 96032, 1996; 674; 4 stuks
        - Kleurenfoto betreffende "Verkeer regelen (handhavingsteam)", nr. 97118, 1997; 675; 2 stuks
        - Kleurenfoto's betreffende "Paardenoversteekplaats (POP), Smalletjes en Strand zesdaagse", nrs. 97113-97116, 1997; 676; 14 stuks
          Foto van paardenoversteekplaats is verschenen in "Mensen Op Straat" (4-97), p. 12. Foto POP is gemaakt door Ton ten Brinke te Lelystad, foto Smalletjes is vervaardigd door Freek Boon te Delft.
        - Dia's betreffende "Moeder en kind op een fiets bij een voorrangsweg, carpool contactbord geluidswallen snelweg en Ikea", 1997; 677; 5 stuks
        - Kleurenfoto's betreffende de parkeergarage "WTC -V&D", nrs. 97084-97085, 1997; 678; 5 stuks
          Negatiefstroken zitten in het mapje 97040.
        - Kleurenfoto's betreffende de oversteekplaats (zebra), nrs. 97073-97075, z.j; 679; 4 stuks
          Negatiefstroken zitten in het mapje 97034.
        - Kleurenfoto's van P. Postmus betreffende het kantoor en "op straat", nrs. 97070-97072, z.j; 680; 6 stuks
          De negatiefstrook komt niet overeen met foto's in mapje.
        - Kleurenfoto betreffende de sponsorovereenkomst van de Stichting Steunfonds Voetgangersbelangen met de VSN Groep te Utrecht en NBM-Amstelland, Infrastructuur en Milieu te Delft, nr. 97063, 1997; 681; 1 stuk
          Negatiefstroken zitten in mapje 97019.
        - Kleurenfoto's betreffende de billboards "Gaan ze oversteken? Ik stop!", nrs. 97055-97056, 1997; 682; 5 stuks
          Negatiefstroken zitten in mapje 97001.
        - Kleurenfoto's betreffende de boeken/publicaties voor "MOS", nrs. 97053-97054, 1997; 683; 7 stuks
          Negatiefstroken zitten in mapje 97031.
        - Kleurenfoto's betreffende "W. de Withstraat te Rotterdam, Duurzaam Veilig en kantoorfoto's: pand Antine en Pieter", nrs. 97043 97047, 1997; 684; 10 stuks
          Negatiefstroken zitten in mapje 97076-97083, de foto's van de Withstraat zijn gebruikt ten behoeve van MOS nr. 3.
        - Kleurenfoto's betreffende de boeken/publicaties voor "MOS", nrs. 2 en 3, nrs. 97031-97033, 1997; 685; 10 stuks
          Bevat ook negatieven van nrs. 97053-97054.
        - Kleurenfoto's betreffende "Veilig op weg" met minister Jorritsma op 22 mei 1997, nrs. 97029-97030, 686; 27 stuks
        - Kleurenfoto's betreffende "Verkeersveiligheidshandhavingsteam op, 23 mei 1997", nrs. 97026-97028; 1997; 687; 20 stuks
        - Kleurenfoto's betreffende de postbode op 22 mei 1997, nrs. 97024-97025, 688; 3 stuks
        - Kleurenfoto's betreffende "Interliner halte en affiche 'Minder snel? Dank u wel'", nrs. 97017-97018, 1997; 689; 4 stuks
        - Kleurenfoto's betreffende het tekenen van het contract tussen NBM en VSN op 16 april 1997, nrs. 97053-97054, 690; 20 stuks
          Bevat ook een negatief van fotonummer 97063.
        - Kleurenfoto's betreffende de vrijwilligers voor Mensen op Straat, nr. 1, nrs. 97008-97010, 1997; 691; 6 stuks
          Bevat ook negatieven van foto's 97061-97062.
        - Kleurenfoto's nr. 97007, 1997; 692; 5 stuks
        - Kleurenfoto's betreffende "Edwin Hanegraaf" en "Clarina Steenaert", nrs. 97005-97006, 1997; 693-694; 4 stuks
          Bevat ook negatieven van fotonr. 97011. De negatiefstroken betreffende het inventarisnummer 693 zitten in mapje 97005.
          - deel 1, 693
          - deel 2., 694
        - Kleurenfoto's en dia's betreffende diverse onderwerpen ten behoeve van "Mensen Op Straat" (nr. 3, 1997/1998), ca. 1997-1998; 695; 11 stuks
        - Kleurenfoto's betreffende de cursus deskundigheidsbevordering I, gehouden op 11 en 18 juni 1998, 696; 10 stuks
        - Kleurenfoto's betreffende de personeelsdag op 2 juni 1998 te Delft, 697; 18 stuks
        - Kleurenfoto's betreffende "BBL" ten behoeve van MOS (nr. 1, 1998), nr. 98027, 698; 1 stuk
        - Kleurenfoto's betreffende "Verkeerslichten", 1998; 699; 13 stuks
        - Kleurenfoto's betreffende het winkelcentrum Julianabaan te Voorburg en de oversteek Centraal Station (werkzaamheden Rijnstraat), 1998; 700-701; 2 delen
          - Deel 1, nrs. 98017-97021, 700
          - Deel 2, nrs. 98022-98026., 701
        - Kleurenfoto's betreffende "Fietsopstelstrook en nieuwe borden 'bromfiets op rijbaan'" ten behoeve van MOS (nr. 4, 1999), gemaakt door C. Dieleman, nrs. 99001-99002, 702; 7 stuks
        - Kleurenfoto's en dia's betreffende de illustraties voor periodiek MOS nr. 2, o.a. van G. Hendriks en D. Lieuw-On, 1999; 703; 20 stuks
        - Kleurenfoto's betreffende "Straatspeeldag" gehouden op 9 juni, 1999, gemaakt door Debby; 1999; 704-706; 3 delen
          - deel 1, 704
          - deel 2, 705
          - deel 3., 706
        - Kleurenfoto's betreffende de kennismaking met nieuwe VVO-collega's, gemaakt door Sjoerd van Andel, deel 3, 1999; 707; 23 stuks
        - Kleurenfoto's betreffende de uitreiking van de Voetgangersprijs 1999 op 21 maart 2000 te Sneek, gemaakt door C. Dieleman, 708; 35 stuks
        - Kleurenfoto's betreffende het bezoek aan de Voetgangersbeweging te Antwerpen voor de overhandiging van Convenant met afdeling Tilburg én Regiocoördinatoren Zuid-Holland, gemaakt door C. Dieleman, 2000; 709; 30 stuks
        - Documentatie van foto's betreffende diverse onderwerpen van delen A t/m E, z.j; 710-711; 2 delen
          Deel A: algemeen.
          Deel B: verkeersdeelnemers (gehandicapten, ouderen, kinderen, voetgangers algemeen).
          Deel C: autoverkeer, openbaar vervoer, woongebieden, fietsers.
          Deel D: woongebieden, voetgangers.
          Deel E: woongebieden, woonerven.
          Op de achterkant van sommige foto's zijn stickers te vinden waarop een rubriek en een volgnummer staan. Ook bevatten sommige foto's een stempel van de auteur op de achterzijde.
          - Deel A en B, 710
          - Deel C t/m E., 711
        - Kleurenfoto's ten behoeve van "MOS", z.j; 712; 10 stuks
        - Dia's betreffende de diapresentatie "Duurzaam Veilig rijdt ook minder", z.j; 713; 32 stroken
        - Kleurenfoto's en zwart-wit foto's betreffende diverse onderwerpen, z.j; 714-715; 2 delen
          - Deel 1, 714
          - Deel 2., 715
        - Ingekomen kleurenfoto met achter op de tekst van José Lugert, die is gericht aan de medewerkers van de vereniging, z.j; 716; 1 stuk
        - Kleurenfoto's betreffende de uitreiking van de nota van de afdeling Den Haag, verhuizing VBV (papiercontainer), pand van de vereniging op Emmapark 9, voetgangers op Den Haag CS, gemaakt door S. van Andel en C. Dieleman, z.j; 717; 28 stuks
          Foto 21 ontbreekt.
    - Dia's, 6.
      - Promotie van de vereniging, 6.1
        - Dia's betreffende "Alle Hosper", bedoeld voor MOS, nr. 4, oktober 1993, 718; 9 stuks
        - Dia's betreffende de vrijwilligersdag op 13 mei 1995 te Utrecht (La Vie), 719; 25 stuks
        - Diaserie "Voetgangersprijs 1998", 720; 40 stuks
        - Diaserie voor de Vrijwilligersdag 2000, 721; 56 stuks
        - Dia's betreffende de covers van publicaties, z.j; 722; 11 stuks
        - Dia's betreffende de publicaties van VBV en het logo van de vereniging, z.j; 723; 9 stuks
      - Studiedagen, 6.2
        - Dia's betreffende de studiedag 1985, 724; 21 stuks
        - Diaserie met tekst voor de studiedag te Utrecht 1987 (Zebracamp), 725; 34 stuks
        - Dia's met namen voor de studiedag op 22 december 1988 te Ede, 726; 16 stuks
        - Dia's betreffende de studiedag 1989 te Reehorst te Ede, gemaakt door Van der Neut van Stop de Kindermoord, 727; 8 stuks
        - Dia's met tekst betreffende de kwaliteit van de winkelroutes, gebruikt op de studiedag 1997, 728; 23 stuks
        - Dia's met namen van verkeersdeskundigen gebruikt op de studiedag 1997, 729; 20 stuks
        - Diaserie voor de studiedag 1998, ca. 1998; 730; 50 stuks
      - Naar plaats, 6.3
        - Diaserie "Zuid-Oost Groningen", z.j; 731-732; 2 delen
          - deel 1, 731
          - deel 2., 732
        - Diaserie "Hoogezand en Buitendorpen", z.j; 733-734; 2 delen
          - deel 1, 733
          - deel 2., 734
        - Diaserie "Giekerk voor- en nasituaties", z.j; 735-736; 2 delen
          - deel 1, 735
          - deel 2., 736
        - Diaserie "Routeplan Gouda", z.j; 737-741; 5 delen
          - deel 1, 737
          - deel 2, 738
          - deel 3, 739
          - deel 4, 740
          - deel 5., 741
        - Diaserie "Routeplan Gemeente Zoeterwoude, probleeminv. "geel", z.j.; 742-743; 2 delen
          - deel 1, 742
          - deel 2., 743
        - Diaserie "Looproute Apeldoorn", z.j; 744-748; 5 delen
          - deel 1, 744
          - deel 2, 745
          - deel 3, 746
          - deel 4, 747
          - deel 5., 748
        - Diaserie "Opening looproute Apeldoorn", z.j; 749; 13 stuks
        - Diaserie "Looproute Gouda", z.j; 750; 18 stuks
        - Diaserie "Looproute Apeldoorn", z.j; 751; 8 stuks
        - Diaserie "Doorn", z.j; 752; 6 stuks
        - Diaserie "Experiment Valkenswaard", geel, z.j; 753; 18 stuks
        - Diaserie "Experiment Ter Aar", geel, z.j; 754; 21 stuks
        - Diaserie "Provincie Groningen", z.j; 755-758; 4 delen
          - deel 1, 755
          - deel 2, 756
          - deel 3, 757
          - deel 4., 758
        - Diaserie "Gilze Rijen: uitritconstructies", z.j; 759-760; 2 delen
          - deel 1, 759
          - deel 2., 760
        - Diaserie "Ede", geel, z.j; 761-762; 2 delen
          - deel 1, 761
          - deel 2., 762
        - Diaserie "Huizen (N.H.)', geel, z.j; 763; 19 stuks
        - Diaserie "De Meern Zuid-Oost", z.j; 764-772; 9 delen
          - deel 1, 764
          - deel 2, 765
          - deel 3, 766
          - deel 4, 767
          - deel 5, 768
          - deel 6, 769
          - deel 7, 770
          - deel 8, 771
          - deel 9., 772
        - Diaserie "Westerkwartier Delft", nr. 85, z.j; 773-776; 4 delen
          - deel 1, 773
          - deel 2, 774
          - deel 3, 775
          - deel 4., 776
        - Diaserie "Station Groningen", z.j; 777; 11 stuks
        - Diaserie "Koog a/d Zaan", z.j; 778; 10 stuks
        - Diaserie "Tilburg V.L.P.", 6 series, z.j; 779-796; 18 delen
          - serie I, deel 1, 779
          - serie I, deel 2, 780
          - serie I, deel 3, 781
          - serie II, deel 1, 782
          - serie II, deel 2, 783
          - serie II, deel 3, 784
          - serie III, deel 1, 785
          - serie III, deel 2, 786
          - serie III, deel 3, 787
          - serie III, deel 4, 788
          - serie IV, deel 1, 789
          - serie IV, deel 2, 790
          - serie IV, deel 3, 791
          - serie V, deel 1, 792
          - serie V, deel 2, 793
          - serie VI, deel 1, 794
          - serie VI, deel 2, 795
          - serie VI, deel 3., 796
        - Diaserie "Delft woonomgeving", deel 1, z.j; 797; 18 stuks
        - Diaserie "Delft Gillus multifunctioneel ruimtegebruik", z.j; 798-799; 2 delen
          - deel 1, 798
          - deel 2., 799
        - Diaserie "Giekerk", deel 1, z.j; 800; 12 stuks
        - Diaserie "Gouda Plantaanstraat", z.j; 801-802; 2 delen
          - deel 1, 801
          - deel 2., 802
        - Diaserie "Winschoten", deel 2, z.j; 803; 8 stuks
        - Diaserie "Maastricht / Utrecht (kanaleneiland)", z.j; 804; 12 stuks
        - Dia's betreffende "Carneby Street te Londen", z.j; 805; 2 stuks
        - Dia's betreffende "Enschede, voorpagina, Hengelo en Apeldoorn", z.j; 806; 5 stuks
        - Diaserie betreffende "Stroke on trent" en Voorschoten, z.j; 807; 21 stuks
        - Diaserie "Praag", z.j; 808; 28 stuks
        - Diaserie "Westervoort", P. Snoeren, z.j; 809-810; 2 delen
          - deel 1, 809
          - deel 2., 810
        - Diaserie "Noorden", z.j; 811-812; 2 delen
          - deel 1, 811
          - deel 2., 812
      - Snelheid; algemeen, 6.4
        - Diaserie "Drempels", deel III, z.j; 813; 19 stuks
        - Diaserie "Snelheidsremmers: drempels, versmallingen, overig, ingang bebouwde kom en parkeren", rood, z.j.; 814-822; 9 delen
          - deel 1, drempels, 814
          - deel 2, versmallingen, 815
          - deel 3, versmallingen, 816
          - deel 4, versmallingen, 817
          - deel 5, versmallingen, 818
          - deel 6, versmallingen, 819
          - deel 7, overig, 820
          - deel 8, ingang bebouwde kom, 821
          - deel 9, parkeren, 822
      - Snelheid; 30 km:, 6.5
        - Dia's betreffende de estafette "30 is Prettig" gehouden op 17 december 1998 te Apeldoorn en Hengelo, 1988; 823; 26 stuks
        - Dia's van de affiche en muurkrant "In de kom 30, voer je verstand maar op!" bedoeld voor de editie van MOS 1, april 1989; 824; 2 stuks
      - Woonerf, 6.6
        - Diaserie "Erven", blauw, z.j; 825-828; 4 delen
          - deel 1, 825
          - deel 2, 826
          - deel 3, 827
          - deel 4., 828
        - Dia behorende bij de serie "VBV Woonerfserie", nr. 41, deel 1, z.j; 829; 1 stuk
        - Diaserie "Woonerf" in het Duits, Engels en Frans, z.j; 830; 206 stuks
      - Oversteken, 6.7
        - Diaserie "Met Klaartje op pad", z.j; 831-833; 3 delen
          - deel 1, 831
          - deel 2, 832
          - deel 3., 833
        - Diaserie betreffende het oversteken van kinderen, z.j; 834; 3 stuks
      - Naar school gaan, 6.8
        - Diaserie "Rhenen schoolroute voor en na", z.j; 835-836; 2 delen
          - deel 1, 835
          - deel 2., 836
        - Diaserie "Nuland: uitgaan van een kleuterschool", deel 2, z.j; 837; 24 stuks
        - Diaserie "Schoolkind & verkeer met plattelandsdia's", M. Jansz, z.j; 838; 85 stuks
        - Dia's betreffende "Onderzoek de schoolroute: diaprogramma van VBV" en "Een veiliger weg naar school", z.j; 839; 15 stuks
      - Verkeersdeelnemer; voetgangers, 6.9
        - Diaserie betreffende de presentatie van De Voetgangersvereniging (algemeen), z.j; 840; 55 stuks
      - Verkeersdeelnemers; gehandicapten, 6.10
        - Diaserie "Gehandicapten kleurcontrasten, oversteken, routes en parkeren", z.j; 841-847; 7 delen
          - deel 1: kleurcontrasten, wit, 841
          - deel 2: kleurcontrasten, wit, 842
          - deel 3: oversteken, rood, 843
          - deel 4: oversteken, rood, 844
          - deel 5: routes, geel, 845
          - deel 6; routes, geel, 846
          - deel 7, parkeren, blauw., 847
      - Verkeersdeelnemers; blinden en slechtzienden, 6.11
        - Diaserie "Looproute Blinden en Slechtzienden Apeldoorn: algemeen en onderzoek", z.j; 848-851; 4 delen
          - Algemeen, deel 1, 848
          - Algemeen, deel 2, 849
          - Onderzoek, deel 3, 850
          - Onderzoek, deel 4., 851
      - Verkeersdeelnemers; kinderen, 6.12
        - Diaserie "Stoeprand...stop kind", nr. 36, z.j; 852-853; 2 delen
          - deel 1, 852
          - deel 2., 853
        - Diaserie " Met Steven op pad, kind", nr. 24, deel 1, z.j; 854; 24 stuks
        - Diaserie "Barn I Trafiken '76: campagne en presentation, Kind", nr. 44, z.j; 855-856; 2 delen
          - deel 1, 855
          - deel 2., 856
        - Diaserie "Barnet I dagens Trafikmiljö, Kind", nr. 35, z.j; 857-858; 2 delen
          - deel 1, 857
          - deel 2., 858
        - Diaserie "Barnet I och Trafikmilj, Kind", nr. 40, z.j; 859-860; 2 delen
          - deel 1, 859
          - deel 2., 860
        - Diaserie "Moderatorenhandbuch Kurse für junge Fahrer, Fahren auf Landstraßen, konfliktsituationen und Fahrphysik, z.j; 861-863; 3 delen
          - deel 1: Fahren auf Landstraßen, 861
          - deel 2: Konfliktsituationen, 862
          - deel 3: Fahrphysik., 863
      - Verkeersdeelnemers; ouderen, 6.13
        - Diaserie "Linda's verjaardag, ouderen", nr. 58, deel 1, z.j; 864; 16 stuks
        - Diaserie "Bejaardenserie", oud(eren), z.j; 865-867; 3 delen
          - deel 1, 865
          - deel 2, 866
          - deel 3., 867
        - Diaserie "Verkeersopvoeding, oud(eren)", z.j; 868-870; 3 delen
          - deel 1, 868
          - deel 2, 869
          - deel 3., 870
        - Diaserie betreffende "Ouderen in het algemeen", z.j; 871; 27 stuks
          Met het opschrift "Niet compleet".
      - Diversen, 6.14
        - Diaserie betreffende de lezing SIWOV '87 en lezing VBV '90, ca. 1987, 1990; 872; 49 stuks
        - Diaserie "Vi måste få det Säkrare", nr. 57, z.j; 873-875; 3 delen
          - deel 1, 873
          - deel 2, 874
          - deel 3., 875
        - Diaserie "Onbekend", deel VI, B3, z.j; 876; 24 stuks
        - Diaserie "Lezing Sipke v/d Meulen van ANWB", z.j; 877-878; 2 delen
          - deel 1, 877
          - deel 2., 878
        - Diaserie "John Templer", z.j; 879-881; 3 delen
          - deel 1, 879
          - deel 2, 880
          - deel 3., 881
        - Diaserie "Overig", wit/rood, z.j; 882-885; 4 delen
          - deel 1, 882
          - deel 2, 883
          - deel 3, 884
          - deel 4., 885
        - Diaserie "Aanbieding leskist Mytylschool Arnhem", z.j; 886-887; 2 delen
          - deel 1: nr. 24., 886
          - deel 2: nr. 9., 887
        - Diaserie "Rubberdrempels en rubbertrottoirbanden", z.j; 888; 2 stuks
        - Diaserie "Rest", wit/zwart, z.j; 889-891; 3 delen
          - deel 1, 889
          - deel 2, 890
          - deel 3., 891
        - Diaserie "Excursie ROF-ASVV/VV op 29 augustus 1986", ca. 1986; 892-893; 2 delen.
          - deel 1: nr. 24, 892
          - deel 2: nr. 12., 893
        - Diaserie "Verkeerstekens: borden, zebra's, markering en 94 verkeerslichten", geel, z.j; 894-900; 7 delen
          - deel 1: borden, 894
          - deel 2: borden, 895
          - deel 3: borden, 896
          - deel 3: zebra's, 897
          - deel 4: markering, 898
          - deel 5: verkeerslichten, 899
          - deel 6: verkeerslichten., 900
        - Diaserie "De Brandweer", Polyvisie., z.j; 901; 6 stuks
          Voor de bijbehorende diabeschrijvingen, zie het inventarisnummer 374.
        - Dia's betreffende de obstakels op het trottoir: fietsen., z.j; 902; 3 stuks
        - Diaserie betreffende de straatspeeldag., z.j; 903; 20 stuks
          Met het opschrift "96001-96048".
        - Geleende write-on site en dia's met opschrift "R 30 Voetgangerstunnel", "32 Publikaties", "Breda geen vop maar han", "Anould (F) rode vop", "Anould (F)"., z.j; 904; 5 stuks
        - Dia's betreffende de mobiliteitsproef., z.j; 905; 33 stuks
        - Diaserie betreffende "Inleiding Brighton"., z.j; 906; 18 stuks
        - Diaserie "Veiliger op weg", nr. 307, Veilig Verkeer Nederland., z.j; 907; 42 stuks
        - Dia's betreffende de zebramarathon en andere onderwerpen., z.j; 908; 30 stuks
          Met het opschrift "96051-96096".
        - Dia's deel A t/m F betreffende verschillende onderwerpen., z.j; 909-910; 304 stuks
          - deel A t/m C, 909
          - deel D t/m F., 910
        - Negatiefstroken en dia's zonder raampje voor editie van "MOS 1", april 1989; 911; 9 stuks
        - Afdrukken van foto's voor "MOS", nr. 2, 1993; 912; 5 stuks
        - Dia's betreffende "Pieterpad en Voetgangersprijs", 20 mei 1995; 913; 4 stuks
        - Dia's en negatieven betreffende onderwerpen als publicaties van de vereniging, mensen, oversteekactie Haarlem, verkeersbrigadiers en dergelijke., z.j; 914; 361 stuks
        - Dia's betreffende "Woonstraten 30/50" en "Bewegwijzering"., z.j; 915; 10 stuks
        - Dia's betreffende "Kamp Apeldoorn"., z.j; 916; 4 stuks
        - Video's, films, cassettebanden en niet-archiefmateriaal., ---
          - De stukken met deze inventarisnummers zijn afgescheiden van dit archief en achtergebleven bij Veilig Verkeer Nederland of overgebracht naar het Instituut voor Beeld en Geluid te Hilversum., ---